【裁判字號】    90,簡上,25
【裁判日期】    900604
【裁判案由】    違反就業服務法
【裁判全文】
台灣新竹地方法院刑事判決                        九十年度簡上字第二五號
    上  訴  人  甲○○
    即  被  告
右列上訴人因違反就業服務法案件，不服本院竹北簡易庭，九十年度竹北簡字第三○
號，中華民國九十年二月二日第一審簡易判決（聲請案號：台灣新竹地方法院檢察署
八十九年度偵字第六七一八號），本院管轄第二審之合議庭判決如左：
    主  文
上訴駁回。
甲○○緩刑貳年。
    事  實
一、甲○○明知未經主管機關許可不得聘僱他人所聘僱之外國人，竟於民國八十九年
    八月十一日起，因罹患右耳癌，需人照顧，即以日薪新台幣（下同）五百元之代
    價，雇用原為薛琇真所合法雇用之菲律賓籍女子SUASE MARIA ANTONIETA NOEL（
    該名女子於八十九年七月十六日自台灣出境，預定同年月二十五日入境回原雇主
    薛琇真住處工作，然延至同年月三十一日始入境，且未回到原雇主住處而逃逸）
    。嗣SUASE MARIA ANTONIETA NOEL於八十九年九月六日晚上十時許，新竹縣竹東
    鎮○○路○段之便利商店前為警查獲，因而循線查獲上情。
二、案經新竹縣警察局竹北分局報告臺灣新竹地方法院檢察署檢察官偵查起訴。
    理  由
一、右揭犯罪事實，業據被告於警訊、偵查及本院審理時坦承不諱，核與菲律賓籍女
    子SUASE MARIA ANTONIETA NOEL及證人薛琇真於警訊中所證述之情節相符，並有
    居留外僑作業外勞詳細資料乙紙在卷可參。本件事證明確，被告犯行應堪認定。
二、核被告甲○○所為係違反就業服務法第五十三條第三款之規定，應依同法第五十
    八條前段論處。原審本前開同一見解，依就業服務法第五十八條第一項前段，刑
    法第十一條前段、第四十二條第二項、罰金罰鍰提高標準條例第二條，科處上訴
    人罰金新台幣三萬元，諭知易服勞役之折算標準以新台幣九百元即銀元三百元折
    算一日，認事用法均無不合，科刑亦為妥適。上訴意旨以原審科刑過重請求撤銷
    改判，為無理由，應予駁回。第念被告甲○○未曾受有期徒刑以上刑之宣告，此
    有台灣高等法院被告全國前案記錄表在卷可稽，其現已六十二歲，且因罹患右耳
    癌（參卷附診斷書），需人照顧，始雇用該名外籍女子從事看護工作，看護時日
    甚短，所生危害尚淺，且犯後坦承犯行態度良好，經此偵審程序，當知惕勵，信
    無再犯之虞，本院因認本次所受刑之宣告，以暫不執行為適當，爰併諭知緩刑二
    年，以啟自新。
三、據上論斷，應依刑事訴訟法第四百五十五條之一第三項、第三百六十八條，刑法
    第七十四條第一款，判決如主文。
本案經檢察官吳金棟到庭執行職務。
中      華      民      國    九十      年      六      月      四      日
                              臺灣新竹地方法院刑事第二庭
                                  審判長法  官  王 銘 勇
                                        法  官  王 永 春
                                        法  官  黃 珮 禎
右正本證明與原本無異。
不得上訴。
                                        書記官  汪 淑 菁
中      華      民      國    九十      年      六      月      四      日


司法院資訊處製作；財團法人民間司法改革基金會備份。
